【裁判字號】    92,交訴,48
【裁判日期】    920602
【裁判案由】    業務過失致死
【裁判全文】
臺灣彰化地方法院刑事判決                          九十二年度交訴字第四八號
    公  訴  人  臺灣彰化地方法院檢察署檢察官
    被      告  乙○○
右列被告因業務過失致死案件，經檢察官提起公訴（九十二年度偵字第三一０號），
本院判決如左：
        主  文
乙○○從事業務之人，因業務上之過失致人於死，處有期徒刑陸月，如易科罰金，以
佰元折算壹日。緩刑肆年。
        事  實
一、乙○○平日以駕駛砂石車載運砂石為業，為從事駕駛業務之人，於民國九十年十
    一月二十八日中午十二時四十分許，駕駛車牌號碼六Ｋ─七五七號貨運砂石車欲
    前往南投縣集集鎮載運砂石，沿彰化縣二水鄉○○路由南往北方向行駛，途經該
    路段與員集路三段之設有燈光號誌交岔路口處，因停候紅燈並於燈光號誌轉為綠
    燈而啟動車輛右轉之際，本應注意汽車行駛至交岔路口，轉彎車應讓直行車先行
    ，並應注意車前狀況，隨時採取必要之安全措施，而依當時天候晴、日間有自然
    光線、路面乾燥、無缺陷、無障礙物、視距良好等一切情狀，並無不能注意之情
    事，竟疏未注意南通路同向右方適有無照之魏誌韋騎駛車牌號碼ＫＩＲ─０四八
    號重型機車前來之狀況，未暫停讓魏誌韋騎乘之上開機車先行，即行貿然右轉，
    致其駕駛之前開貨運砂石車與魏誌韋所騎乘之機車發生碰撞，魏誌韋因而受有右
    頰部擦傷、右腹股溝部挫傷、脊椎上部壓擦傷及四肢多處挫擦傷等傷害，經送醫
    救治後於同日下午一時許，因低容積性休克不治死亡。乙○○肇事後，於有偵查
    犯罪職權之機關或個人發覺其犯罪前，自動向前往現場處理本件車禍之員警甲○
    ○坦承肇事而自首，且主動接受裁判。
二、案經彰化縣警察局田中分局報請臺灣彰化地方法院檢察署檢察官相驗後自動檢舉
    偵查起訴。
        理  由
一、訊據被告乙○○對右揭犯罪事實坦承不諱，且經被害人魏誌韋之父親丙○○、證
    人即目睹車禍發生經過之魏語嫺分別於警、偵訊及本院審理時指陳、證述明確在
    卷。又被害人魏誌韋確係因本件車禍死亡，亦經臺灣彰化地方法院檢察署檢察官
    署督同檢驗員相驗屬實，並製有勘驗筆錄、驗斷書及相驗屍體證明書各一份在卷
    可憑。再按汽車行駛至交岔路口，轉彎車應讓直行車先行；又汽車行駛時，駕駛
    人應注意車前狀況，隨時採取必要之安全措施，道路交通安全規則第一百零二條
    第一項第六款、第九十四條第三項分別定有明文，被告駕車自應遵守上開規定，
    而參以當時天候晴、日間有自然光線、路面乾燥、無缺陷、無障礙物、視距良好
    等一切情狀，並無不能注意之情事，有道路交通事故調查報告表一份在卷可稽，
    被告顯無不能注意之情事，詎其竟疏未注意南通路同向右方適有被害人魏誌韋騎
    駛車牌號碼ＫＩＲ─０四八號重型機車前來之狀況，未暫停讓魏誌韋騎乘之上開
    機車先行，即行貿然右轉，致其駕駛之前開貨運砂石車與被害人騎乘之機車發生
    碰撞，使被害人魏誌韋因而受有右頰部擦傷、右腹股溝部挫傷、脊椎上部壓擦傷
    及四肢多處挫擦傷等傷害，經送醫救治後不治死亡，被告自應負業務上之過失責
    任，且其業務過失行為與被害人之死亡間，具有相當因果關係。而本件經送臺灣
    省彰化縣區車輛行車事故鑑定委員會鑑定之結果，亦同認：被告駕車右轉未讓右
    旁同向直行之機車先行，為肇事原因；被害人魏誌韋駕駛重機車直行，無肇事因
    素，有上開鑑定委員會函附之鑑定意見書一件在卷可考。此外，復有現場、車損
    及相驗照片共計二十七幀在卷可佐，本件事證明確，被告前開業務過失犯行洵堪
    認定。
二、查被告係以駕駛為其業務之人，因業務上之過失致被害人魏誌韋死亡，核被告所
    為，係犯刑法第二百七十六條第二項之業務過失致人於死罪。又被告肇事後，於
    有偵查犯罪職權之機關或個人發覺其犯罪前，自動向前往現場處理本件車禍之員
    警甲○○坦承肇事而自首，且主動接受裁判一節，業據證人甲○○於本院審理時
    到庭證述屬實，應依自首之規定，減輕其刑。爰審酌被告之過失程度、因過失導
    致被害人因本件車禍事故死亡之無可彌補後果、被告於肇事後自首並坦承犯行，
    並已與被害人家屬達成和解（有彰化縣二水鄉調解委員會調解筆錄一件在卷可稽
    ）之犯罪後態度等一切情狀，量處如主文所示之刑，並諭知易科罰金之折算標準
    ，以示懲儆。末查，被告前未曾受有期徒刑以上刑之宣告，有臺灣彰化地方法院
    檢察署刑案資料查註紀錄表及臺灣高等法院被告全國前案紀錄表各一份在卷可憑
    ，被告經此科刑教訓，當知警惕而無再犯之虞，本院認其所宣告之刑，以暫不執
    行為適當，爰併諭知緩刑四年，以勵自新。
據上論斷，應依刑事訴訟法第二百九十九條第一項前段，刑法第二百七十六條第二項
、第六十二條前段、第四十一條第一項前段、第七十四條第一款，罰金罰鍰提高標準
條例第一條前段、第二條，判決如主文。
本案經檢察官吳怡盈到庭執行職務
中      華      民      國    九十二    年      六      月      二      日
                                臺灣彰化地方法院交通法庭
                                  法      官  李  雅  俐
右正本證明與原本無異。
如不服本判決，應於判決送達後十日內，向本院提出上訴狀（須附繕本）。
告訴人或被害人對於判決如有不服具備理由請求檢察官上訴者，其上訴期間之計算係
以檢察官收受判決正本之日期為準。
                                  法院書記官  陳  秀  娟
中      華      民      國    九十二    年      六      月      九      日
附錄論罪科刑法條：
刑法第二百七十六條第二項：
從事業務之人，因業務上之過失犯前項之罪者，處五年以下有期徒刑或拘役，得併科
三千元以下罰金。


司法院資訊處製作；財團法人民間司法改革基金會備份。
